【裁判字號】    97,易,511
【裁判日期】    970829
【裁判案由】    竊盜等
【裁判全文】
臺灣基隆地方法院刑事判決               97年度易字第511號
公  訴  人  臺灣基隆地方法院檢察署檢察官
被      告  庚○○
                    現於臺灣基隆監獄基隆分監
上列被告因竊盜等案件，經檢察官提起公訴（97年度偵字第2854
、2961、3009、3120號），本院判決如下：
    主  文
庚○○所犯如附表主文欄所示之罪，均累犯，各處如附表主文欄
所示之刑。應執行有期徒刑參年陸月，螺絲起子壹支，沒收。
    事  實
一、庚○○曾因竊盜案件，經本院以93年度易字第362 號判處有
    期徒刑6 月確定（下稱甲罪）；又因施用第一、二級毒品案
    件，經本院以93年度訴字第844號各判處有期徒刑10月、5月
    確定，應執行有期徒刑1年2月（下稱乙罪）；另因竊盜、搶
    奪案件，經本院以94年度訴字第192號分別判處有期徒刑4月
    、1年4月確定，應執行有期徒刑1年6月（下稱丙罪）。乙、
    丙兩罪應執行有期徒刑2年7月，嗣再經分別減刑並合併定應
    執行有期徒刑1年3月又15日，接續甲罪執行，甫於民國96年
    7月16日執畢出監。
二、庚○○復基於意圖為自己不法所有及毀損器物之犯意，獨自
    騎乘其所有車牌號碼K7H─156號重型機車，並攜帶客觀上足
    以對人之生命、身體及安全構成威脅而可供兇器使用之螺絲
    起子1 支，分別於附表所示時間、地點，趁附表所示之被害
    人將車輛停放於路邊或停車場無人看管之際，以附表所示之
    方法，竊取車內如附表所示之物品。嗣於97年7月3日（起訴
    書誤載為97年7 月23日）23時40分許，在基隆市○○路56號
    和樂電子遊藝場內，因持有毒品為警盤查，並經其同意在前
    開機車置物箱內發現附表所示行竊用之螺絲起子1 支、及附
    表編號13竊得之摩托羅拉手機1支、耐吉帽子1頂（業已發還
    被害人丙○○），而查獲其附表編號13之犯行。嗣庚○○在
    警方尚不知其另涉及附表編號1 至12號之竊盜案件前，主動
    向員警陳述係其犯罪，並帶同員警前往行竊之地點，再經警
    傳訊附表所示被害人及調閱相關監視畫面，而循線查悉上情
    。
三、案經丁○○、甲○○、丑○○、辰○○、戊○○、卯○○、
    辛○○、丙○○、黃永寧、癸○○、壬○○、己○○訴請基
    隆市警察局第一分局報請臺灣基隆地方法院檢察官偵查起訴
    。
    理  由
一、上開事實，業據被告庚○○於警詢、偵查及本院審理中坦承
    不諱，核與被害人丁○○、甲○○、丑○○、辰○○、戊○○、卯○○、辛○○、丙○○、黃永寧、癸○○、壬○○、
    己○○、寅○○於警詢中之指訴，證人詹文偉於偵查中之證
    述情節大致相符，並有如附表所示之相關證據可資佐證，足
    認被告之自白與證據相符，應堪採信。本件事證明確，被告
    犯行堪以認定，應予依法論科。
二、論罪科刑
  (一)按螺絲起子質地尖銳，足以擊破車窗玻璃，顯見其客觀上足
    以對人之生命、身體及安全構成威脅，係屬兇器。核被告所
    犯附表編號1至9、11至13之行為，均係犯刑法第321條第1項
    第3款之攜帶兇器竊盜；就附表編號10所為，係犯刑法第321
    條第2項、第1項第3 款之攜帶兇器竊盜未遂罪。另就附表編
    號1 至5、7、8、11至13所為，均係犯刑法第354條之毀損罪
    。
  (二)被告所為附表編號10之攜帶兇器竊盜未遂罪，其已著手於竊
    盜犯罪行為之實行而不遂，為未遂犯，依刑法第25條第2 項
    之規定減輕其刑。
  (三)被告所犯上開各罪，犯意各別，行為互異，應予分論併罰。
  (四)又被告就附表編號1 至12號之竊盜案件，因其係在警方未發
    現犯罪之人前，主動向警方陳述自己之犯罪事實，均依刑法
    第62條前段自首之規定減輕其刑。
  (五)被告曾因竊盜案件，經本院判處有期徒刑6 月確定；又因施
    用第一、二級毒品案件，經本院各判處有期徒刑10月、5 月
    確定，應執行有期徒刑1年2月；另因竊盜、搶奪案件，經本
    院判處有期徒刑4月、1年4月確定，應執行有期徒刑1年6 月
    ，嗣再經分別減刑並合併定應執行有期徒刑1年3月又15日，
    接續執行前述竊盜罪，甫於96年7 月16日執畢出監，此有臺
    灣高等法院被告前案紀錄表1 件在卷可按，其於有期徒刑執
    行完畢後5年內再犯有期徒刑以上之罪，依刑法第47條第1項
    之規定，均構成累犯，應予加重其刑，並先加後減之。
  (六)爰審酌被告素行不端，其年輕力壯，竟仍不思己力，而反以
    竊盜犯行獲取財物，法治觀念淡薄，惟其犯後均能坦認竊盜
    犯行，態度良好，另審酌竊取財物之價值等一切情狀，分別
    量處如主文所示之刑，以示懲儆，並定執行刑。
  (七)扣案之螺絲起子1 支為被告所有，供其犯附表所示之各罪所
    用之工具，業據被告自陳在卷，爰依刑法第38條第1項第2款
    規定，諭知沒收。
據上論斷，應依刑事訴訟法第284條之1、第299條第1項前段，刑
法第321條第1項第3款、第2項、第354條、第25條、第47條第1項
、第62條、第51條第5款、第38條第1項第2款，判決如主文。
本案經檢察官乙○○到庭執行職務。
中    華    民    國    97    年    8     月    29    日
                  刑事第四庭法    官  齊潔
以上正本證明與原本無異。
如不服本判決應於收受本判決後10日內向本院提出上訴書狀，其
未敘述上訴理由者，並得於提起上訴後10日內向本院補提理由書
狀（均須按他造當事人之人數附繕本）「切勿逕送上級法院」。
中    華    民    國    97    年    8     月    29    日
                            書 記 官  王月娥
附錄論罪法條
刑法第321條
犯竊盜罪而有左列情形之一者，處六月以上、五年以下有期徒刑
：
一、於夜間侵入住宅或有人居住之建築物、船艦或隱匿其內而犯
    之者。
二、毀越門扇、牆垣或其他安全設備而犯之者。
三、攜帶兇器而犯之者。
四、結夥三人以上而犯之者。
五、乘火災、水災或其他災害之際而犯之者。
六、在車站或埠頭而犯之者。
前項之未遂犯罰之。
刑法第354條
毀棄、損壞前二條以外之他人之物或致令不堪用，足以生損害於
公眾或他人者，處2年以下有期徒刑、拘役或5百元以下罰金。
附表：
┌─┬────┬──────────┬───┬─────────────────┬──────┐
│編│犯罪時間│行為方式、所得財物  │被害人│      認定犯罪所憑之證據          │  主   文   │
│號│犯罪地點│                    │      │                                  │            │
├─┼────┼──────────┼───┼─────────────────┼──────┤
│1 │97年5月 │於左列時、地，意圖為│丁○○│(一)被告自白                        │庚○○攜帶兇│
│  │22日晚間│自己不法之所有，以自│      │※警詢                            │器竊盜，累犯│
│  │8時許   │備之螺絲起子撬破車窗│      │(1)97年7月4日中午12時09分警詢筆錄  │，處有期徒刑│
│  ├────┤之方式竊取被害人所有│      │（偵卷2854號卷頁10至16）          │肆月，螺絲起│
│  │基隆市七│自小客車（3G-4899號 │      │※偵訊                            │子壹支沒收；│
│  │堵區工東│）車內之衛星導航、零│      │(1)97年7月4日下午6時36分偵筆錄     │又毀損他人自│
│  │街18號前│錢200元、回數票數張 │      │ （偵卷2854號卷頁79至81）         │小客車車窗，│
│  │籃球場旁│，後將上述衛星導航系│      │(2)97年7月10日下午2時13分偵訊筆錄  │累犯，處有期│
│  │        │統當日於基隆市火車站│      │ （偵卷2854號卷頁85至90）         │徒刑參月。  │
│  │        │以1200元之代價售予不│      │(二)被害人丁○○指訴                │            │
│  │        │詳年籍之計程車司機，│      │※警詢                            │            │
│  │        │所得贓款與於被害人車│      │(1)97年7月4日上午11時40分警詢筆錄  │            │
│  │        │內竊得之200元均花用 │      │（偵卷2854號卷頁21至22）          │            │
│  │        │殆盡。此件係被告於警│      │(三)證人詹文偉證述                  │            │
│  │        │詢時自白，始獲悉上情│      │※偵訊                            │            │
│  │        │。                  │      │(1)97年7月10日下午2時13分偵訊筆錄  │            │
│  │        │                    │      │（偵卷2854號卷頁85至90）          │            │
│  │        │                    │      │(四)被害人身分證、行照正反面        │            │
│  │        │                    │      │  影本（偵卷2854號卷頁23）        │            │
│  │        │                    │      │(五)被告帶同警方至犯案現場照片1幀   │            │
│  │        │                    │      │ （偵卷2854號卷頁24）             │            │
│  │        │                    │      │(六)被告竊盜使用之工具照片1幀       │            │
│  │        │                    │      │  （螺絲起子1支）                 │            │
│  │        │                    │      │ （偵卷2854號卷頁66）             │            │
│  │        │                    │      │(七)被告使用之螺絲起子扣押物品清單  │            │
│  │        │                    │      │ （偵卷2854號卷頁129）            │            │
│  │        │                    │      │                                  │            │
├─┼────┼──────────┼───┼─────────────────┼──────┤
│2 │97年5月 │於左列時、地，意圖為│子○○│(一)被告自白                        │庚○○攜帶兇│
│  │24日下午│自己不法之所有，以自│      │※警詢                            │器竊盜，累犯│
│  │2、3時許│備之螺絲起子撬破車窗│      │(1)97年7月11日下午2時56分警詢筆錄  │，處有期徒刑│
│  ├────┤之方式竊取被害人所有│      │（偵卷2854號卷頁101至106）        │肆月，螺絲起│
│  │基隆市安│自小客車（6157-KL號 │      │※偵訊                            │子壹支沒收；│
│  │樂區樂利│）車內之汽車音響1組 │      │(1)97年7月17日下午3時7分偵訊筆錄   │又毀損他人自│
│  │二街62巷│（價值58,000元）後將│      │ （卷2854號卷頁125至128）         │小客車車窗，│
│  │262號後 │上述衛星導航系統當日│      │(二)被害人子○○指訴                │累犯，處有期│
│  │方道路  │於基隆市火車站以2千 │      │※警詢                            │徒刑參月。  │
│  │        │多元之代價售予不詳年│      │(1)97年7月11日下午2時55分警詢筆錄  │            │
│  │        │籍之計程車司機，並將│      │（偵卷2854號卷頁119至120）        │            │
│  │        │所得贓款花用殆盡。此│      │(三)被害人97年5月24日下午3時47分許報│            │
│  │        │件係被告於警詢時自白│      │  案三聯單                        │            │
│  │        │，始獲悉上情。      │      │  （偵卷2854號卷頁121）           │            │
│  │        │                    │      │(四)被告帶同警方至犯案現場照片2幀   │            │
│  │        │                    │      │  （偵卷2854號卷頁122）           │            │
│  │        │                    │      │(五)被告竊盜使用之工具照片1幀（螺絲 │            │
│  │        │                    │      │  起子1支）（偵卷2854號卷頁66）   │            │
│  │        │                    │      │(六)被告使用之螺絲起子扣押物品清單  │            │
│  │        │                    │      │ （偵卷2854號卷頁129）            │            │
├─┼────┼──────────┼───┼─────────────────┼──────┤
│3 │97年5月 │於左列時、地，意圖為│癸○○│(一)被告自白                        │庚○○攜帶兇│
│  │29日上午│自己不法之所有，以自│      │※警詢                            │器竊盜，累犯│
│  │1時30分 │備之螺絲起子撬破車窗│      │(1)97年7月11日下午2時56分警詢筆錄  │，處有期徒刑│
│  │許      │之方式竊取被害人所有│      │（偵卷2854號卷頁101至106）        │肆月，螺絲起│
│  │（起訴書│自小客車（3002-QG號 │      │(二)被害人曾裴敬                    │子壹支沒收；│
│  │誤載為凌│）車內之PDA1組（價值│      │※警詢                            │又毀損他人自│
│  │晨6時許 │2,000元）、太陽眼鏡1│      │(1)97年7月11日下午3時47分警詢筆錄  │小客車車窗，│
│  │）      │副（價值3,000元）、 │      │（偵卷2854號卷頁115至116）        │累犯，處有期│
│  ├────┤回數票1張，後將上述 │      │(三)被害人97年5月29日上午6時45分許報│徒刑參月。  │
│  │基隆市重│太陽眼鏡隨手丟棄，PD│      │  案三聯單                        │            │
│  │區○○街│A及回數票1張於當日於│      │  （偵卷2854號卷頁117）           │            │
│  │82號前  │基隆市火車站以1,500 │      │(四)被告帶同警方至犯案現場照片2幀   │            │
│  │        │元之代價售予不詳年籍│      │  （偵卷2854號卷頁118）           │            │
│  │        │之計程車司機，並將所│      │(五)被告竊盜使用之工具照片1幀（螺絲 │            │
│  │        │得贓款花用殆盡。此件│      │  起子1支）  （偵卷2854號卷頁66） │            │
│  │        │係被告於警詢時自白，│      │(六)被告使用之螺絲起子扣押物品清單  │            │
│  │        │始獲悉上情。        │      │ （偵卷2854號卷頁129）            │            │
│  │        │                    │      │                                  │            │
├─┼────┼──────────┼───┼─────────────────┼──────┤
│4 │97年6月 │於左列時、地，意圖為│甲○○│(一)被告自白                        │庚○○攜帶兇│
│  │10日下午│自己不法之所有，以自│      │※警詢                            │器竊盜，累犯│
│  │5時許   │備之螺絲起子撬破車窗│      │(1)97年7月4日中午12時09分警詢筆錄  │，處有期徒刑│
│  ├────┤之方式竊取被害人所有│      │ （偵卷2854號卷頁10至16）         │肆月，螺絲起│
│  │基隆市七│自小客車（KB-5382號 │      │※偵訊                            │子壹支沒收；│
│  │堵區大德│）車內之多普達PDA手 │      │(1)97年7月4日下午6時36分偵筆錄     │又毀損他人自│
│  │路134號 │機1支、GPS定位器1個 │      │  （偵卷2854號卷頁79至81）        │小客車車窗，│
│  │前      │、手機充電器1個（共 │      │(2)97年7月10日下午2時13分偵訊筆錄  │累犯，處有期│
│  │        │價值新台幣16,000元）│      │ （偵卷2854號卷頁85至90）         │徒刑參月。  │
│  │        │，並將上述物品於基隆│      │(二)被害人甲○○指訴                │            │
│  │        │市火車站以2000元之代│      │※警詢                            │            │
│  │        │價售予一不詳年籍之計│      │(1)97年7月4日中午12時27分警詢筆錄  │            │
│  │        │程車司機，並將所得贓│      │ （偵卷2854號卷頁25至26）         │            │
│  │        │款花用殆盡。此件係被│      │(三)證人詹文偉證述                  │            │
│  │        │告於警詢時自白，始獲│      │※偵訊                            │            │
│  │        │悉上情。            │      │(1)97年7月10日下午2時13分偵訊筆錄  │            │
│  │        │                    │      │（偵卷2854號卷頁85至90）          │            │
│  │        │                    │      │(四)被害人97年6月10日晚間8時13分許報│            │
│  │        │                    │      │  案三聯單                        │            │
│  │        │                    │      │ （偵卷2854號卷頁28）             │            │
│  │        │                    │      │(五)被害人身分證、行照正反面影本    │            │
│  │        │                    │      │  （偵卷2854號卷頁27）            │            │
│  │        │                    │      │(六)被告帶同警方至犯案現場照片1幀   │            │
│  │        │                    │      │  （偵卷2854號卷頁29）            │            │
│  │        │                    │      │(七)被告竊盜使用之工具照片1幀（螺絲 │            │
│  │        │                    │      │  起子1支）  （偵卷2854號卷頁66） │            │
│  │        │                    │      │(八)被告使用之螺絲起子扣押物品清單  │            │
│  │        │                    │      │ （偵卷2854號卷頁129）            │            │
├─┼────┼──────────┼───┼─────────────────┼──────┤
│5 │97年6月 │於左列時、地，意圖為│丑○○│(一)被告自白                        │庚○○攜帶兇│
│  │11日上午│自己不法之所有，以自│      │※警詢                            │器竊盜，累犯│
│  │6時許   │備之螺絲起子撬破車窗│      │(1)97年7月4日中午12時09分警詢筆錄  │，處有期徒刑│
│  ├────┤之方式竊取被害人所有│      │（偵卷2854號卷頁10至16 ）         │肆月，螺絲起│
│  │基隆市仁│自小客車（CK-5198號 │      │※偵訊                            │子壹支沒收；│
│  │愛區南新│）車內之飛來訊衛星導│      │(1)97年7月4日下午6時36分偵筆錄     │又毀損他人自│
│  │街208號 │航機1台（價值約14000│      │ （偵卷2854號卷頁79至81）         │小客車車窗，│
│  │旁      │元）及新台幣100多元 │      │(2)97年7月10日下午2時13分偵訊筆錄  │累犯，處有期│
│  │        │，並將上述物品於基隆│      │（偵卷2854號卷頁85至90）          │徒刑參月。  │
│  │        │市火車站以1500元之代│      │(二)被害人丑○○指訴                │            │
│  │        │價售予一不詳年籍之計│      │※警詢                            │            │
│  │        │乘車司機，並將所得贓│      │(1)97年7月4日下午1時51分警筆錄     │            │
│  │        │款花用殆盡。此件係被│      │（偵卷2854號卷頁30至31）          │            │
│  │        │告於警詢時自白，始獲│      │(三)證人詹文偉證述                  │            │
│  │        │悉上情。            │      │※偵訊                            │            │
│  │        │                    │      │(1)97年7月10日下午2時13分偵訊筆錄  │            │
│  │        │                    │      │（偵卷2854號卷頁85至90）          │            │
│  │        │                    │      │(四)被害人身分證、行照正反面影本    │            │
│  │        │                    │      │  （偵卷2854號卷頁32）            │            │
│  │        │                    │      │(五)被告帶同警方至犯案現場照片5幀   │            │
│  │        │                    │      │  （偵卷2854號卷頁33至35）        │            │
│  │        │                    │      │(六)被告竊盜使用之工具照片1幀（螺絲 │            │
│  │        │                    │      │  起子1支）（偵卷2854號卷頁66）   │            │
│  │        │                    │      │(七)被告使用之螺絲起子扣押物品清單  │            │
│  │        │                    │      │ （偵卷2854號卷頁129）            │            │
│  │        │                    │      │                                  │            │
├─┼────┼──────────┼───┼─────────────────┼──────┤
│6 │97年6月 │於左列時、地，意圖為│寅○○│(一)被告自白                        │庚○○攜帶兇│
│  │10日下午│自己不法之所有，以自│      │※警詢                            │器竊盜，累犯│
│  │7時25分 │備之螺絲起子撬破車窗│      │(1)97年7月4日下午2時47分警詢筆錄   │，處有期徒刑│
│  │許      │之方式竊取被害人所有│      │ （偵卷2961號卷頁4至6）           │肆月，螺絲起│
│  ├────┤自小客車（8060-GG號 │      │※偵訊                            │子壹支沒收。│
│  │基隆市仁│）車內之MIO牌型號   │      │(1)97年7月17日下午3時7分偵訊筆錄   │            │
│  │愛區南新│158RS之衛星導航系統1│      │ （卷2854號卷頁125至128）         │            │
│  │街51巷底│組（價值3,000元）， │      │(二)被害人寅○○指訴                │            │
│  │停車場  │並將上述物品於基隆市│      │※警詢                            │            │
│  │        │火車站以1000元之代價│      │(1)97年6月11日上午8時44分警詢筆錄  │            │
│  │        │售予一不詳年籍之計乘│      │  （偵卷2961號卷頁7至8）          │            │
│  │        │車司機，並將所得贓款│      │(三)被告帶同警方至犯案現場照片1幀   │            │
│  │        │花用殆盡。此件係被告│      │  （偵卷2961號卷頁9）             │            │
│  │        │於警詢時自白，始獲悉│      │(四)監視器翻拍照片4幀               │            │
│  │        │上情。              │      │  （偵卷2961號卷頁10至11）        │            │
│  │        │                    │      │(五)被告竊盜使用之工具照片1幀（螺絲 │            │
│  │        │                    │      │  起子1支）（偵卷2854號卷頁66）   │            │
│  │        │                    │      │(六)被告使用之螺絲起子扣押物品清單  │            │
│  │        │                    │      │ （偵卷2854號卷頁129）            │            │
│  │        │                    │      │                                  │            │
│  │        │                    │      │                                  │            │
│  │        │                    │      │                                  │            │
├─┼────┼──────────┼───┼─────────────────┼──────┤
│7 │97年6月 │於左列時、地，意圖為│辰○○│(一)被告自白                        │庚○○攜帶兇│
│  │17日上午│自己不法之所有，以自│      │※警詢                            │器竊盜，累犯│
│  │7時20分 │備之螺絲起子撬破車窗│      │(1)97年7月4日中午12時09分警詢筆錄  │，處有期徒刑│
│  ├────┤之方式竊取被害人所有│      │（偵卷2854號卷頁10至16 ）         │肆月，螺絲起│
│  │基隆市七│自小客車（1222-KL號 │      │※偵訊                            │子壹支沒收；│
│  │堵區崇義│）車內之MIO牌型號   │      │(1)97年7月4日下午6時36分偵筆錄     │又毀損他人自│
│  │街134之1│C720T之衛星導航系統 │      │（偵卷2854號卷頁79至81）          │小客車車窗，│
│  │號前    │及手機車充充電器1個 │      │(2)97年7月10日下午2時13分偵訊筆錄  │累犯，處有期│
│  │        │（共價值約8,000元） │      │（偵卷2854號卷頁85至90）          │徒刑參月。  │
│  │        │，並將上述物品於基隆│      │(二)被害人簡俊榮指訴                │            │
│  │        │市火車站以1000元之代│      │※警詢                            │            │
│  │        │價售予一不詳年籍之計│      │(1)97年7月4日下午1時35分警筆錄     │            │
│  │        │乘車司機，並將所得贓│      │ （偵卷2854號卷頁36至37）         │            │
│  │        │款花用殆盡。此件係被│      │(三)證人詹文偉證述                  │            │
│  │        │告於警詢時自白，始獲│      │※偵訊                            │            │
│  │        │悉上情。            │      │(1)97年7月10日下午2時13分偵訊筆錄  │            │
│  │        │                    │      │（偵卷2854號卷頁85至90）          │            │
│  │        │                    │      │(四)被害人97年6月17日上午7時20分許報│            │
│  │        │                    │      │  案三聯單                        │            │
│  │        │                    │      │  （偵卷2854號卷頁39）            │            │
│  │        │                    │      │(五)被害人身分證、行照正反面影本    │            │
│  │        │                    │      │  （偵卷2854號卷頁38）            │            │
│  │        │                    │      │(六)被告帶同警方至犯案現場照片1幀   │            │
│  │        │                    │      │  （偵卷2854號卷頁40）            │            │
│  │        │                    │      │(七)被告竊盜使用之工具照片1幀（螺絲 │            │
│  │        │                    │      │  起子1支） （偵卷2854號卷頁66）  │            │
│  │        │                    │      │(八)被告使用之螺絲起子扣押物品清單  │            │
│  │        │                    │      │ （偵卷2854號卷頁129）            │            │
│  │        │                    │      │                                  │            │
├─┼────┼──────────┼───┼─────────────────┼──────┤
│8 │97年6月 │於左列時、地，意圖為│壬○○│(一)被告自白                        │庚○○攜帶兇│
│  │19日晚間│自己不法之所有，以自│      │※警詢                            │器竊盜，累犯│
│  │11時許  │備之螺絲起子撬破車窗│      │(1)97年7月11日下午2時56分警詢筆錄  │，處有期徒刑│
│  ├────┤之方式竊取被害人所有│      │（偵卷2854號卷頁101至106）        │肆月，螺絲起│
│  │基隆市中│自小客車（2627-VH號 │      │※偵訊                            │子壹支沒收；│
│  │正區祥豐│）車內之三星牌照相機│      │(1)97年7月17日下午3時7分偵訊筆錄   │又毀損他人自│
│  │街正濱國│1台（價值10000元）、│      │ （卷2854號卷頁125至128）         │小客車車窗，│
│  │小地下停│回數票1200元，後將上│      │(二)被害人壬○○指訴                │累犯，處有期│
│  │車場    │述照相機於當日於基隆│      │※警詢                            │徒刑參月。  │
│  │        │市火車站以1500元之代│      │(1)97年7月11日下午2時36分警詢筆錄  │            │
│  │        │價售予不詳年籍之計程│      │（偵卷2854號卷頁111至112）        │            │
│  │        │車司機，並將所得贓款│      │(三)被害人97年6月20日凌晨0時34分許報│            │
│  │        │花用殆盡。此件係被告│      │  案三聯單                        │            │
│  │        │於警詢時自白，始獲悉│      │  （偵卷2854號卷頁113）           │            │
│  │        │上情。              │      │(四)被告帶同警方至犯案現場照片2幀   │            │
│  │        │                    │      │  （偵卷2854號卷頁114）           │            │
│  │        │                    │      │(五)被告竊盜使用之工具照片1幀（螺絲 │            │
│  │        │                    │      │  起子1支） （偵卷2854號卷頁66）  │            │
│  │        │                    │      │(六)被告使用之螺絲起子扣押物品清單  │            │
│  │        │                    │      │ （偵卷2854號卷頁129）            │            │
├─┼────┼──────────┼───┼─────────────────┼──────┤
│9 │97年6月 │於左列時、地，意圖為│戊○○│(一)被告自白                        │庚○○攜帶兇│
│  │20日上午│自己不法之所有，以自│      │※警詢                            │器竊盜，累犯│
│  │8時30分 │備之螺絲起子撬破車窗│      │(1)97年7月4日中午12時09分警詢筆錄  │，處有期徒刑│
│  │許      │之方式竊取被害人所有│      │（偵卷2854號卷頁10至16 ）         │肆月，螺絲起│
│  ├────┤自小客車（9601-MT號 │      │※偵訊                            │子壹支沒收。│
│  │基隆市七│）車內之MIO牌型號168│      │(1)97年7月4日下午6時36分偵筆錄     │            │
│  │堵區開元│之PDA1台、現金500多 │      │ （偵卷2854號卷頁79至81）         │            │
│  │路99號前│元。，並將上述物品於│      │(2)97年7月10日下午2時13分偵訊筆錄  │            │
│  │        │基隆市火車站以1500元│      │（偵卷2854號卷頁85至90 ）         │            │
│  │        │之代價售予一不詳年籍│      │(二)被害人戊○○指訴                │            │
│  │        │之計乘車司機，並將所│      │※警詢                            │            │
│  │        │得贓款花用殆盡。此件│      │(1)97年7月4日下午2時19分警詢錄     │            │
│  │        │係被告於警詢時自白，│      │（偵卷2854號卷頁41至42）          │            │
│  │        │始獲悉上情。        │      │(三)證人詹文偉證述                  │            │
│  │        │                    │      │※偵訊                            │            │
│  │        │                    │      │(1)97年7月10日下午2時13分偵訊筆錄  │            │
│  │        │                    │      │（偵卷2854號卷頁85至90）          │            │
│  │        │                    │      │(四)被害人97年6月20日上午10時03分許 │            │
│  │        │                    │      │  報案三聯單                      │            │
│  │        │                    │      │  （偵卷2854號卷頁44）            │            │
│  │        │                    │      │(五)被害人身分證、行照正反面影本    │            │
│  │        │                    │      │  （偵卷2854號卷頁43）            │            │
│  │        │                    │      │(六)被告帶同警方至犯案現場照片2幀   │            │
│  │        │                    │      │  （偵卷2854號卷頁45）            │            │
│  │        │                    │      │(七)被告竊盜使用之工具照片1幀（螺絲 │            │
│  │        │                    │      │  起子1支）（偵卷2854號卷頁66）   │            │
│  │        │                    │      │(八)被告使用之螺絲起子扣押物品清單  │            │
│  │        │                    │      │ （偵卷2854號卷頁129）            │            │
├─┼────┼──────────┼───┼─────────────────┼──────┤
│10│97年6月 │於左列時、地，意圖為│卯○○│(一)被告自白                        │庚○○攜帶兇│
│  │22日下午│自己不法之所有，以自│      │※警詢                            │器竊盜，未遂│
│  │5時許   │備之螺絲起子撬破被害│      │(一)97年7月4日中午12時09分警詢筆錄  │，累犯，處有│
│  ├────┤人所有自小客車（T8-2│      │（偵卷2854號卷頁10至16）          │期徒刑參月，│
│  │基隆市七│071號）車窗之方式行 │      │※偵訊                            │螺絲起子壹支│
│  │堵區工東│竊未遂。此件係被告於│      │(1)97年7月4日下午6時36分偵筆錄     │沒收。      │
│  │街18號前│警詢時自白，始獲悉上│      │（偵卷2854號卷頁79至81）          │            │
│  │        │情。                │      │(2)97年7月10日下午2時13分偵訊筆錄  │            │
│  │        │                    │      │（偵卷2854號卷頁85至90）          │            │
│  │        │                    │      │(二)被害人卯○○指訴                │            │
│  │        │                    │      │※警詢                            │            │
│  │        │                    │      │(1)97年7月4日下午1時51分警筆錄     │            │
│  │        │                    │      │（偵卷2854號卷頁46至47）          │            │
│  │        │                    │      │(三)證人詹文偉證述                  │            │
│  │        │                    │      │※偵訊                            │            │
│  │        │                    │      │(1)97年7月10日下午2時13分偵訊筆錄  │            │
│  │        │                    │      │（偵卷2854號卷頁85至90）          │            │
│  │        │                    │      │(四)被害人駕駛執照正反面影本        │            │
│  │        │                    │      │ （偵卷2854號卷頁48）             │            │
│  │        │                    │      │(五)被告帶同警方至犯案現場照片4幀   │            │
│  │        │                    │      │ （偵卷2854號卷頁49至50）         │            │
│  │        │                    │      │(六)被告竊盜使用之工具照片1幀（螺絲 │            │
│  │        │                    │      │  起子1支）   （偵卷2854號卷頁66）│            │
│  │        │                    │      │(七)被告使用之螺絲起子扣押物品清單  │            │
│  │        │                    │      │ （偵卷2854號卷頁129）            │            │
│  │        │                    │      │                                  │            │
├─┼────┼──────────┼───┼─────────────────┼──────┤
│11│97年6月 │於左列時、地，意圖為│辛○○│(一)被告自白                        │庚○○攜帶兇│
│  │29日下午│自己不法之所有，以自│      │※警詢                            │器竊盜，累犯│
│  │2時許   │備之螺絲起子撬破車窗│      │(1)97年7月4日中午12時09分警詢筆錄  │，處有期徒刑│
│  ├────┤之方式竊取被害人租用│      │  （偵卷2854號卷頁10至16）        │肆月，螺絲起│
│  │基隆市七│之營業小客車（0136-H│      │※偵訊                            │子壹支沒收；│
│  │堵區崇孝│Y號）車內之ACER牌型 │      │(1)97年7月4日下午6時36分偵筆錄     │又毀損他人自│
│  │街崇孝公│號D150衛星導航1組、 │      │（偵卷2854號卷頁79至81）          │小客車車窗，│
│  │共停車場│充電器1組，後將上述 │      │(2)97年7月10日下午2時13分偵訊筆錄  │累犯，處有期│
│  │        │衛星導航系統、充電器│      │（偵卷2854號卷頁85至90）          │徒刑參月。  │
│  │        │當日於基隆市火車站以│      │(二)被害人指訴                      │            │
│  │        │1000元之代價售予不詳│      │※警詢                            │            │
│  │        │年籍之計程車司機，並│      │(1)97年7月4日中午12時54分警詢筆錄  │            │
│  │        │將所得贓款花用殆盡。│      │ （偵卷2854號卷頁51至52）         │            │
│  │        │此件係被告於警詢時自│      │(三)證人詹文偉證述                  │            │
│  │        │白，始獲悉上情。    │      │※偵訊                            │            │
│  │        │                    │      │(1)97年7月10日下午2時13分偵訊筆錄  │            │
│  │        │                    │      │（偵卷2854號卷頁85至90）          │            │
│  │        │                    │      │(四)被害人97年6月29日下午4時16分許報│            │
│  │        │                    │      │  案三聯單                        │            │
│  │        │                    │      │  （偵卷2854號卷頁54）            │            │
│  │        │                    │      │(五)被害人身分證、行照正反面影本    │            │
│  │        │                    │      │  （偵卷2854號卷頁53）            │            │
│  │        │                    │      │(六)被告帶同警方至犯案現場照片2幀   │            │
│  │        │                    │      │  （偵卷2854號卷頁55）            │            │
│  │        │                    │      │(七)被告竊盜使用之工具照片1幀（螺絲 │            │
│  │        │                    │      │起子1支）（偵卷2854號卷頁66）     │            │
│  │        │                    │      │(八)被告使用之螺絲起子扣押物品清單  │            │
│  │        │                    │      │ （偵卷2854號卷頁129）            │            │
│  │        │                    │      │                                  │            │
├─┼────┼──────────┼───┼─────────────────┼──────┤
│12│97年7月2│於左列時、地，意圖為│己○○│(一)被告自白                        │庚○○攜帶兇│
│  │日上午8 │自己不法之所有，以自│      │※警詢                            │器竊盜，累犯│
│  │時許    │備之螺絲起子撬破車窗│      │(1)97年7月11日下午2時56分警詢筆錄  │，處有期徒刑│
│  ├────┤之方式竊取被害人所有│      │（偵卷2854號卷頁101至106）        │肆月，螺絲起│
│  │基隆市仁│自小客車（5C-5037號 │      │※偵訊                            │子壹支沒收；│
│  │愛區成功│）車內之GO阿姨衛星導│      │(1)97年7月17日下午3時7分偵訊筆錄   │又毀損他人自│
│  │一路118 │航1組、充電器1組（價│      │ （卷2854號卷頁125至128）         │小客車車窗，│
│  │巷15弄1 │值7000元）後，當日於│      │(二)被害人己○○                    │累犯，處有期│
│  │號前    │基隆市火車站以1000元│      │※警詢                            │徒刑參月。  │
│  │        │之代價售予不詳年籍之│      │(1)97年7月11日下午4時43分警詢筆錄  │            │
│  │        │計程車司機，並將所得│      │ （偵卷2854號卷頁107至108）       │            │
│  │        │贓款花用殆盡。此件係│      │(三)被害人97年6月29日下午4時16分許報│            │
│  │        │被告於警詢時自白，始│      │  案三聯單                        │            │
│  │        │獲悉上情。          │      │  （偵卷2854號卷頁109）           │            │
│  │        │                    │      │(四)被告帶同警方至犯案現場照片2幀   │            │
│  │        │                    │      │  （偵卷2854號卷頁110）           │            │
│  │        │                    │      │(五)被告竊盜使用之工具照片1幀（螺絲 │            │
│  │        │                    │      │  起子1支）  （偵卷2854號卷頁66） │            │
│  │        │                    │      │(六)被告使用之螺絲起子扣押物品清單  │            │
│  │        │                    │      │ （偵卷2854號卷頁129）            │            │
│  │        │                    │      │                                  │            │
│  │        │                    │      │                                  │            │
├─┼────┼──────────┼───┼─────────────────┼──────┤
│13│97年7月3│於左列時、地，意圖為│丙○○│(一)被告自白                        │庚○○攜帶兇│
│  │日晚間10│自己不法之所有，以自│      │※警詢                            │器竊盜，累犯│
│  │時、11時│備之螺絲起子撬破車窗│      │(1)97年7月4日中午12時09分警詢筆錄  │，處有期徒刑│
│  │許      │之方式竊取被害人租用│      │（偵卷2854號卷頁10至16 ）         │捌月，螺絲起│
│  ├────┤之營業小客車（143-ET│      │※偵訊                            │子壹支沒收；│
│  │基隆市仁│號）車內之摩托羅拉手│      │(1)97年7月4日下午6時36分偵筆錄     │又毀損他人自│
│  │愛區成功│機1支（序號000000000│      │（偵卷2854號卷頁79至81）          │小客車車窗，│
│  │依陸118 │680653、價值2500元）│      │(2)97年7月10日下午2時13分偵訊筆錄  │累犯，處有期│
│  │巷內道路│、耐吉牌帽子1頂（價 │      │（偵卷2854號卷頁85至90）          │徒刑參月。  │
│  │        │值1000元，已由被害人│      │(二)被害人指訴                      │            │
│  │        │領回）、現金700至800│      │※警詢                            │            │
│  │        │元（已遭被告花用殆盡│      │(1)97年7月4日下午3時22分警筆錄     │            │
│  │        │），嗣於97年7月3日下│      │（偵卷2854號卷頁56至57）          │            │
│  │        │午11時許在基隆市中二│      │(三)證人詹文偉證述                  │            │
│  │        │路56號和樂電子遊藝場│      │※偵訊                            │            │
│  │        │內為警查獲，始悉上情│      │(1)97年7月10日下午2時13分偵訊筆錄  │            │
│  │        │。                  │      │（偵卷2854號卷頁85至90）          │            │
│  │        │                    │      │(四)被害人身分證、行照正反面影本    │            │
│  │        │                    │      │  （偵卷2854號卷頁58）            │            │
│  │        │                    │      │(五)贓物認領保管單1紙               │            │
│  │        │                    │      │  （偵卷2854號卷頁59）            │            │
│  │        │                    │      │(六)被告帶同警方至犯案現場照片、被害│            │
│  │        │                    │      │  人遭竊物品照片共7 幀            │            │
│  │        │                    │      │  （偵卷2854號卷頁60至62、65）    │            │
│  │        │                    │      │(七)被告竊盜使用之工具照片1幀（螺絲 │            │
│  │        │                    │      │  起子1支） （偵卷2854號卷頁66）  │            │
│  │        │                    │      │(八)被告使用之螺絲起子扣押物品清單  │            │
│  │        │                    │      │ （偵卷2854號卷頁129）            │            │
│  │        │                    │      │                                  │            │
└─┴────┴──────────┴───┴─────────────────┴──────┘


司法院資訊處製作；財團法人民間司法改革基金會備份。
